臺灣臺北地方法院民事裁定             100年度財管字第78號
聲  請  人  安泰商業銀行股份有限公司
法定代理人  齊百邁
相  對  人
即被繼承人  吳寧宇(亡)住臺北.
遺產管理人  江文杰
上列聲請人聲請選任吳寧宇遺產管理人事件，本院裁定如下：
    主  文
指定江文杰（男，民國○○年○○月○○○日生，身分證統一編
號：Ｚ000000000號）為被繼承人吳寧宇（男，民國○
○○年○月○日生，身分證統一編號：Ｚ000000000號
）之遺產管理人。
准對被繼承人吳寧宇之大陸地區以外之繼承人為承認繼承之公示
催告。
遺產管理人江文杰應於收受本裁定之日起貳拾日內將本裁定登載
公報、新聞紙或其他相類之傳播工具，並將登載證據檢送本院，
逾期視為撤回公示催告之聲請。
如有被繼承人吳寧宇之大陸地區以外之繼承人，應自前項公示催
告最後登載新聞紙之日起壹年內承認繼承，如不於公示期限內申
報承認繼承時，被繼承人吳寧宇之遺產，於大陸地區之繼承人依
法繼承、清償債權並交付遺贈物後有剩餘者歸屬國庫。
聲請程序費用新臺幣壹仟元由被繼承人吳寧宇之遺產負擔。
    理  由
一、按繼承開始時，繼承人有無不明，而無親屬會議或親屬會議
    未於一個月內選定遺產管理人者，利害關係人得聲請法院選
    任遺產管理人，並由法院依公示催告程序，定六個月以上之
    期限，公告繼承人，命其於期限內承認繼承，民法第一千一
    百七十七條、第一千一百七十八條第一項、第二項規定甚明
    。而此所謂「親屬會議未於一個月內選定遺產管理人」，係
    指親屬會議客觀上未於繼承開始而生有繼承人有無不明情事
    時起一個月內選定遺產管理人，利害關係人即得據以聲請法
    院選任遺產管理人，不以該親屬會議陷於不能召開或召開有
    困難，或該親屬會議經召開而不為或不能決議為限。
二、次按聲請法院依公示催告程序，限定一年以上之期間，公告
    被繼承人之債權人及受遺贈人，命其於該期間內報明債權及
    為願受遺贈與否之聲明，為遺產管理人之職務，民法第一千
    一百七十九條第一項第三款定有明文。又公示催告之公告，
    應黏貼於法院之公告處，並登載於公報、新聞紙或其他相類
    之傳播工具；前項登載公報、新聞紙或其他相類之傳播工具
    之日期或期間由法院定之；未依前項規定登載者，視為撤回
    公示催告之聲請，民事訴訟法第五百四十二條定有明文。
三、本件聲請意旨略以：被繼承人吳寧宇積欠聲請人債務未償還
    ，不幸於民國一百年二月十八日發現死亡，其繼承人均已拋
    棄繼承，為確保聲請人之權利，為此聲請法院選任江文杰地
    政士為被繼承人之遺產管理人等語。
四、經查：(一)被繼承人吳寧宇於一百年二月十八日發現死亡，在
    臺已無民法第一千一百三十八條之法定繼承人，而大陸地區
    是否有繼承人存在尚屬不明，業經聲請人提出相關戶籍謄本
    、本院北院木家定一○○年度繼字第五五二號、六九八號函
    在卷可稽，並經調閱相關卷宗查明無訛，堪認被繼承人吳寧
    宇所遺財產，目前確屬無人繼承之狀態，有為被繼承人吳寧
    宇所遺財產選定遺產管理人之必要；(二)聲請人主張被繼承人
    吳寧宇積欠其債務，並提出貸款契約書為證，又本院查無被
    繼承人吳寧宇之親屬曾經召開親屬會議，或曾經議決被繼承
    人吳寧宇之遺產管理人，並依民法第一千一百七十七條向本
    院報明之情形，是聲請人自得以利害關係人之身分，聲請本
    院選定遺產管理人；(三)聲請人聲請指定江文杰為擔任本件遺
    產管理人，而江文杰亦有擔任之意願（參見聲請人提出之願
    任同意書），被繼承人之配偶及子女、孫子女經本院函請於
    函到七日內陳明有無擔任遺產管理人之意願，均未遵期回覆
    ，顯無擔任遺產管理人之意願，經核江文杰為執業代書，具
    有擔任本件遺產管理人之意願與能力，故指定江文杰為被繼
    承人吳寧宇之遺產管理人，且為承認繼承之公示催告；(四)本
    院既准對於被繼承人吳寧宇之大陸地區以外之繼承人為承認
    繼承之公示催告，爰依前揭民事訴訟法第五百四十二條之規
    定，裁定如主文第三項所示。
五、依非訟事件法第一百五十七條，裁定如主文。
中    華    民    國   100    年    8     月    30    日
                          家事法庭法  官  文衍正
以上正本證明與原本無異
如不服本裁定應於送達後10日內向本院提出抗告狀，並繳納抗告
費新臺幣1,000元。
中    華    民    國   100    年    8     月    30    日
                                  書記官  蔡沛圻